da: Båndkassetteformat: AIT; DAT; DDS; DLT; IBM 3592; LTO; Magstar; Mammoth; QIC; SAIT; SDLT; SLR; T10000; Travan; VXA; Andet
el: Μορφή κασέτας ταινίας: AIT; DAT; DDS; DLT; IBM 3592; LTO; Magstar; Mammoth; QIC; SAIT; SDLT; SLR; T10000; Travan; VXA; Άλλο
sv: Bandkassettformat: AIT; DAT; DDS; DLT; IBM 3592; LTO; Magstar; Mammoth; QIC; SAIT; SDLT; SLR; T10000; Travan; VXA; Övrigt
pt-BR: Formato do cartucho de fita: AIT; DAT; DDS; DLT; IBM 3592; LTO; Magstar; Mammoth; QIC; SAIT; SDLT; SLR; T10000; Travan; VXA; Outro
it: Formato della cartuccia a nastro: AIT; DAT; DDS; DLT; IBM 3592; LTO; Magstar; Mammoth; QIC; SAIT; SDLT; SLR; T10000; Travan; VXA; Altro
tr: Teyp kartuşu formatı: AIT; DAT; DDS; DLT; IBM 3592; LTO; Magstar; Mammoth; QIC; SAIT; SDLT; SLR; T10000; Travan; VXA; Diğer
ja: テープカートリッジフォーマット: AIT; DAT; DDS; DLT; IBM 3592; LTO; Magstar; Mammoth; QIC; SAIT; SDLT; SLR; T10000; Travan; VXA; その他
vi: Định dạng hộp băng: AIT; DAT; DDS; DLT; IBM 3592; LTO; Magstar; Mammoth; QIC; SAIT; SDLT; Máy ảnh phản xạ ống kính đơn; T10000; Travan; VXA; Khác
de: Bandkassettenformat: AIT; DAT; DDS; DLT; IBM 3592; LTO; Magstar; Mammoth; QIC; SAIT; SDLT; Spiegelreflexkamera; T10000; Travan; VXA; Sonstiges
ko: 테이프 카트리지 형식: AIT; DAT; DDS; DLT; IBM 3592; LTO; 맥스타; 매머스; QIC; SAIT; SDLT; SLR; T10000; 트라반; VXA; 기타
cs: Formát páskové kazety: AIT; DAT; DDS; DLT; IBM 3592; LTO; Magstar; Mammoth; QIC; SAIT; SDLT; SLR; T10000; Travan; VXA; Jiné
ro-RO: Format cartuș bandă: AIT; DAT; DDS; DLT; IBM 3592; LTO; Magstar; Mammoth; QIC; SAIT; SDLT; SLR; T10000; Travan; VXA; Altele
bg-BG: Формат на лентовата касета: AIT; DAT; DDS; DLT; IBM 3592; LTO; Magstar; Mammoth; QIC; SAIT; SDLT; SLR; T10000; Travan; VXA; Други
pt-PT: Formato do cartucho de fita: AIT; DAT; DDS; DLT; IBM 3592; LTO; Magstar; Mammoth; QIC; SAIT; SDLT; SLR; T10000; Travan; VXA; Outro
fr: Format de bande magnétique: AIT; DAT; DDS; DLT; IBM 3592; LTO; Magstar; Mammoth; QIC; SAIT; SDLT; SLR; T10000; Travan; VXA; Autre
zh-TW: 磁帶卡匣形式: AIT; DAT; DDS; DLT; IBM 3592; LTO; Magstar; Mammoth; QIC; SAIT; SDLT; SLR; T10000; Travan; VXA; 其他
nl: Formaat tapecartridge: AIT; DAT; DDS; DLT; IBM 3592; LTO; Magstar; Mammoth; QIC; SAIT; SDLT; SLR; T10000; Travan; VXA; Andere
zh-CN: 磁带盒格式: AIT; DAT; DDS; DLT; IBM 3592; LTO; Magstar; Mammoth; QIC; SAIT; SDLT; SLR; T10000; Travan; VXA; 其他
fi: Nauhakasetin muoto: AIT; DAT; DDS; DLT; IBM 3592; LTO; Magstar; Mammoth; QIC; SAIT; SDLT; SLR; T10000; Travan; VXA; Muu
pl: Format kasety taśmowej: AIT; DAT; DDS; DLT; IBM 3592; LTO; Magstar; Mammoth; QIC; SAIT; SDLT; SLR; T10000; Travan; VXA; Inne
lt-LT: Juostinės kasetės formatas: AIT; DAT; DDS; DLT; IBM 3592; LTO; Magstar; Mammoth; QIC; SAIT; SDLT; SLR; T10000; Travan; VXA; Kita
th: รูปแบบตลับเทป: AIT; DAT; DDS; DLT; IBM 3592; LTO; Magstar; Mammoth; QIC; SAIT; SDLT; กล้องสะท้อนภาพเลนส์เดียว (SLR); T10000; Travan; VXA; อื่นๆ
sl-SI: Format kasete s trakom: AIT; DAT; DDS; DLT; IBM 3592; LTO; Magstar; Mammoth; QIC; SAIT; SDLT; SLR; T10000; Travan; VXA; Drugo
hu: Szalagkazetta formátuma: AIT; DAT; DDS; DLT; IBM 3592; LTO; Magstar; Mammoth; QIC; SAIT; SDLT; SLR; T10000; Travan; VXA; Egyéb
nb: Båndkassettformat: AIT; DAT; DDS; DLT; IBM 3592; LTO; Magstar; Mammoth; QIC; SAIT; SDLT; SLR; T10000; Travan; VXA; Annet
sk-SK: Formát páskovej kazety: AIT; DAT; DDS; DLT; IBM 3592; LTO; Magstar; Mammoth; QIC; SAIT; SDLT; SLR; T10000; Travan; VXA; Iné
ru: Формат ленточного картриджа: AIT; DAT; DDS; DLT; IBM 3592; LTO; Magstar; Mammoth; QIC; SAIT; SDLT; SLR; T10000; Travan; VXA; Другой
es: Formato del cartucho de cinta: AIT; DAT; DDS; DLT; IBM 3592; LTO; Magstar; Mammoth; QIC; SAIT; SDLT; SLR; T10000; Travan; VXA; Otros
en: Tape cartridge format: AIT; DAT; DDS; DLT; IBM 3592; LTO; Magstar; Mammoth; QIC; SAIT; SDLT; SLR; T10000; Travan; VXA; Other
hr-HR: Format kazete s trakom: AIT; DAT; DDS; DLT; IBM 3592; LTO; Magstar; Mammoth; QIC; SAIT; SDLT; SLR; T10000; Travan; VXA; Ostalo